【裁判字號】    97,交聲,572
【裁判日期】    970729
【裁判案由】    聲明異議
【裁判全文】
臺灣彰化地方法院交通事件裁定         97年度交聲字第572號
移送機關  交通部公路總局臺中區監理所彰化監理站
異議人即
受處分人  甲○○
上列異議人即受處分人因違反道路交通管理處罰條例案件，對於
交通部公路總局臺中區監理所彰化監理站民國97年4 月1 日彰監
四字第裁64-IA0000000號處分不服，聲明異議，本院裁定如下：
    主  文
異議駁回。
    理  由
一、原處分意旨略以：異議人即受處分人甲○○於民國97年1 月
    19日10時49分許，駕駛車牌號碼5787-SB 號自用小客車，行
    經臺19線30.3公里處（即彰化縣竹塘鄉○○○路），該路段
    行車速限為60公里，異議人所駕駛車輛以82公里之時速，超
    速22公里，為設置於該處之雷射測速照相儀器以拍照之方式
    取證，嗣由彰化縣政府警察局交通隊員以彰縣警交字第IA00
    00000 號違反道路交通管理事件通知單舉發，指定應於97年
    3 月4 日前到案，原處分機關查明相關事證後，認異議人確
    有上揭違規行為，依道路交通管理處罰條例第40條之規定，
    於97年4 月1 日以彰監四字第裁64-IA0000000號裁決書裁處
    異議人罰鍰新臺幣（下同）1800元，並依同法第63條第1 項
    記違規點數1 點。
二、本件異議意旨略以：異議人甲○○雖有於上揭時、地駕駛車
    牌號碼5787-SB 號自用小客車，行經臺19線30.3公里處，因
    超速為雷射測速自動照相儀器舉發，然其經過該處後往彰化
    縣埤頭鄉○○路北上至臺19線28公里處，又經警攔停舉發其
    超速而掣單舉發，2 次舉發處相隔不到6 公里，且經警攔停
    舉發時之時間，與前次照相舉發之時間亦未超過6 分鐘，並
    非另件舉發單上所載之上午11時，而其後案為警攔停舉發之
    罰鍰嗣後亦已繳納，與本件行經臺19線30.3公里處為雷射自
    動照相儀器舉發係屬同一行為，顯有重複處罰之嫌，請求撤
    銷原處分，為此聲明異議等語。
三、按汽車駕駛人，行車速度，超過規定之最高時速，或低於規
    定之最低時速，處1200元以上2400元以下罰鍰，並記違規點
    數1 點，道路交通管理處罰條例第40條、第63條第1 項第1
    款定有明文。本件異議人對其於97年1 月19日10時49分許，
    駕駛車牌號碼5787-SB 號自用小客車，行經臺19線30.3公里
    處有超速之違規情事，並不爭執，且本件有舉發違規照片1
    紙附卷可稽，異議人此部分之違規事實應堪認定。至異議人
    雖執稱：本件與另案之舉發超速違規行為，2 者時間相去不
    到6 分鐘，乃同一行為，有重複處罰之虞云云。惟按逕行舉
    發汽車行車速度超過規定之最高速限或低於規定之最低速度
    之情形，其違規地點相距6 公里以上、違規時間相隔6 分鐘
    以上或行駛經過1 個路口以上，得連續舉發，道路交通管理
    處罰條例第85條之1 第2 項第1 款亦有明文，故只要符合「
    違規地點相距6 公里以上」、「違規時間相隔6 分鐘以上」
    、「行駛經過1 個路口以上」任一要件，均得連續處罰。經
    查，本件異議人於97年1 月19日10時49分許，駕駛車牌號碼
    5787-SB 號自用小客車，行經臺19線30.3公里處（即彰化縣
    竹塘鄉○○○路），該路段行車速限為60公里，異議人所駕
    駛車輛以82公里之時速，超速22公里，為設置於該處之雷射
    測速照相儀器以拍照之方式取證，當時異議人所駕駛之車輛
    行進方向係「北上」方向。而其嗣於97年1 月19日11時00分
    許，駕駛上開車輛行經彰化縣埤頭鄉○○路，因違規超速為
    彰化縣北斗分局員警攔停，並以彰縣警交字第I00000000 號
    通知單擘單舉發異議人超速違規，當時異議人所駕駛之車輛
    行進方向係「南下」方向，此有彰化縣警察局97年3 月13日
    彰警交字第0970014411號函及雷射測速照相儀器舉發異議人
    超速照片1 張在卷足憑，足徵異議人兩次超速地點及行車方
    向並不同，況且兩次舉發異議人超速之違規時間相距11分鐘
    ，已符合上開道路交通管理處罰條例第85條之1 第2 項第1
    款得連續處罰之規定。既有上揭時間、空間之差距及行駛方
    向之差異，異議人上開超速違規行為而分別為警擘單舉發自
    非同一事件，與一事不兩罰原則無抵觸，是異議人執此聲明
    異議，尚屬無理由，應予駁回。
據上論斷，應依道路交通管理處罰條例第87條第2 項，道路交通
案件處理辦法第19條，裁定如主文。
中    華    民    國    97    年    7     月    29    日
                  交通法庭            法  官  郭麗萍
以上正本證明與原本無異。
如不服本裁定，應於裁定送達後五日內向本院提出抗告狀 (須附
繕本)。
中    華    民    國    97    年    7     月    29    日
                                      書記官  吳冠慧


司法院資訊處製作；財團法人民間司法改革基金會備份。
